【裁判字號】    97,聲,972
【裁判日期】    970429
【裁判案由】    聲請定其應執行刑
【裁判全文】
臺灣臺北地方法院刑事裁定               97年度聲字第972號
聲  請  人  臺灣臺北地方法院檢察署檢察官
受  刑  人  甲○○
上列聲請人因受刑人數罪併罰有二裁判以上，聲請定其應執行之
刑（九十七年度執聲字第五八一號、九十七年度執字第二二六五
號），本院裁定如下：
    主  文
甲○○所犯如附表所示之罪，應執行有期徒刑捌月，如易科罰金
，以銀元佰元即新臺幣玖佰元折算壹日。
    理  由
一、聲請意旨略以：上列受刑人甲○○因犯毒品危害防制條例等
    案件，先後經判決確定如附表，應依刑法第五十三條及第五
    十一條第五款，定其應執行之刑，爰依刑事訴訟法第四百七
    十七條第一項聲請裁定等語。
二、(一)按「裁判確定前犯數罪者，併合處罰之。」、「數罪併
        罰，有二裁判以上者，依第五十一條之規定，定其應執
        行之刑。」，刑法第五十條、第五十三條分別定有明文
        。
    (二)次按刑法第二條第一項規定：「行為後法律有變更者，
        適用行為時之法律。但行為後之法律有利於行為人者，
        適用最有利於行為人之法律。」。另裁判確定前犯數罪
        而依刑法第五十一條定應執行刑時，其中一罪在新法施
        行前者，亦應依刑法第二條第一項之規定，適用最有利
        於行為人之法律（最高法院民國九十五年五月二十三日
        第八次刑事庭會議決議參照）。查受刑人所犯如附表編
        號一號所示之罪，係於九十五年七月一日之前犯之，而
        刑法第五十一條業於九十四年一月七日修正，同年二月
        二日經總統令公布，並自九十五年七月一日起施行，修
        正前刑法第五十一條第五款規定：「數罪併罰，分別宣
        告其罪之刑，依左列各款定其應執行者：‥‥五、宣告
        多數有期徒刑者，於各刑中之最長期以上，各刑合併之
        刑期以下，定其刑期。但不得逾『二十年』。」，而修
        正後刑法第五十一條第五款則規定：「數罪併罰，分別
        宣告其罪之刑，依下列各款定其應執行者：‥‥五、宣
        告多數有期徒刑者，於各刑中之最長期以上，各刑合併
        之刑期以下，定其刑期。但不得逾『三十年』。」，經
        比較新舊法之結果，修正後刑法並無較有利於行為人之
        情形，依刑法第二條第一項前段，自應依修正前刑法第
        五十一條第五款之規定，定其應執行之刑。
    (三)再刑法第四十一條亦於九十四年一月七日修正，同年二
        月二日公布，並自九十五年七月一日起施行，修正前刑
        法第四十一條第一項、第二項分別規定為：「犯最重本
        刑為五年以下有期徒刑以下之刑之罪，而受六個月以下
        有期徒刑或拘役之宣告，因身體、教育、職業、家庭之
        關係或其他正當事由，執行顯有困難者，得以一元以上
        三元以下折算一日，易科罰金。但確因不執行所宣告之
        刑，難收矯正之效，或難以維持法秩序者，不在此限。
        」、「併合處罰之數罪，均有前項情形，其應執行之刑
        逾六月者，亦同。」，修正後刑法第四十一條第一項、
        第二項則分別規定為：「犯最重本刑為五年以下有期徒
        刑以下之刑之罪，而受六個月以下有期徒刑或拘役之宣
        告者，得以新臺幣一千元、二千元或三千元折算一日，
        易科罰金。但確因不執行所宣告之刑，難收矯正之效，
        或難以維持法秩序者，不在此限。」、「前項規定於數
        罪併罰，其應執行之刑未逾六月者，亦適用之。」，而
        刑法施行法第三條之一第三項復規定：於九十四年一月
        七日刑法修正施行前犯併合處罰數罪中之一罪，且該數
        罪均符合第四十一條第一項得易科罰金之規定者，適用
        九十年一月四日修正之刑法第四十一條第二項規定。
三、經查：受刑人因犯如附表所示之詐欺等罪，經如附表所示之
    法院先後判處如附表所示之刑，均經分別確定在案，此有本
    院九十六年度易字第一四三六號刑事判決、九十六年度簡上
    字第四二七號刑事判決及臺灣高等法院被告前案紀錄表等在
    卷可參，揆之前揭說明，檢察官聲請定其應執行之刑，本院
    審核後認該聲請為正當，爰依法定其應執行之刑。又受刑人
    所犯如附表編號一號所示之罪本判處得以銀元三百元即新臺
    幣九百元折算一日易科罰金，所犯如附表編號二號所示之罪
    本判處得以新臺幣一千元折算一日易科罰金，依刑法施行法
    第三條之一第三項之規定，應適用修正前刑法第四十一條第
    二項規定而得易科罰金。然受刑人行為後，刑法第四十一條
    第一項有關易科罰金之折算標準業已修正公布施行，有如前
    述，而罰金罰鍰提高標準條例第二條並於九十五年五月十七
    日修正刪除，並自九十五年七月一日起施行，是有關易科罰
    金之折算標準，由修正前銀元一百元以上三百元以下（即新
    臺幣三百元以上九百元以下折算一日），提高為新臺幣一千
    元以上三千元以下折算一日，經比較新舊法結果，以行為時
    所適用之修正前刑法第四十一條第一項、修正前罰金罰鍰提
    高標準條例第二條規定有利於受刑人，是依刑法第二條第一
    項前段之規定，自應適用行為時即修正前刑法第四十一條第
    一項前段、修正前罰金罰鍰提高標準條例第二條之規定，併
    諭知受刑人所犯如附表所示之罪易科罰金之折算標準。
四、依刑事訴訟法第四百七十七條第一項，刑法第二條第一項前
    段、第五十三條、修正前刑法第五十一條第五款、第四十一
    條第一項前段、第二項，刑法施行法第三條之一第三項，修
    正前罰金罰鍰提高標準條例第二條，現行法規所定貨幣單位
    折算新臺幣條例第二條，裁定如主文。
中    華    民    國    97    年    4     月    29    日
                  刑事第七庭  法  官  黃紹紘
以上正本證明與原本無異。
如不服本裁定，應於送達後5日內，向本院提出抗告狀。
                              書記官  陳靜君
中    華    民    國    97    年    4     月    30    日
附表
┌──────┬─────────┬──────────┐
│編        號│        一        │        二          │
├──────┼─────────┼──────────┤
│罪        名│詐欺              │違反毒品危害防制條例│
├──────┼─────────┼──────────┤
│宣   告   刑│有期徒刑五月，減為│有期徒刑六月        │
│            │有期徒刑二月又十五│                    │
│            │日                │                    │
├──────┼─────────┼──────────┤
│犯 罪 日  期│九十四年間某日（聲│九十六年八月十六日為│
│            │請人誤載為九十四年│警查獲採尿前九十六小│
│            │十二月間，應予更正│時內之某時（聲請人誤│
│            │）                │載為九十六年八月十六│
│            │                  │日，應予更正）      │
├──────┼─────────┼──────────┤
│偵查（自訴）│臺灣臺北地方法院檢│臺灣臺北地方法院檢察│
│機       關 │察署九十六年度偵緝│署九十六年度毒偵字第│
│年 度 案 號 │字第九九四號      │二五六二號          │
├───┬──┼─────────┼──────────┤
│      │法院│臺灣臺北地方法院  │臺灣臺北地方法院    │
│      ├──┼─────────┼──────────┤
│最  後│案號│九十六年度易字第一│九十六年度簡上字第四│
│事實審│    │四三六號          │二七號              │
│      ├──┼─────────┼──────────┤
│      │判決│九十六年八月十日  │九十七年三月十七日  │
│      │日期│                  │                    │
├───┼──┼─────────┼──────────┤
│      │法院│臺灣臺北地方法院  │臺灣臺北地方法院    │
│      ├──┼─────────┼──────────┤
│確  定│案號│九十六年度易字第一│九十六年度簡上字第四│
│判  決│    │四三六號          │二七號              │
│      ├──┼─────────┼──────────┤
│      │判決│九十六年九月十日  │九十七年三月十七日  │
│      │確定│                  │                    │
│      │日期│                  │                    │
├───┴──┼─────────┼──────────┤
│備        註│臺灣臺北地方法院檢│臺灣臺北地方法院檢察│
│            │察署九十六年度執字│署九十七年度執字第二│
│            │第六○七九號      │二六五號            │
└──────┴─────────┴──────────┘


司法院資訊處製作；財團法人民間司法改革基金會備份。
